【裁判字號】    92,易緝,417
【裁判日期】    920829
【裁判案由】    違反麻醉藥品管理條例
【裁判全文】
臺灣臺中地方法院刑事判決                        九十二年度易緝字第四一七號
    公  訴  人  臺灣臺中地方法院檢察署檢察官
    被      告  甲○○
右列被告因違反麻醉藥品管理條例案件，經檢察官提起公訴（八十二年度偵字第一一
八一五號），本院判決如左：
    主  文
甲○○施用第二級毒品，免刑。
扣案之安非他命貳小包（內含微量殘留安非他命），均沒收銷燬之；空塑膠袋貳小包
，均沒收。
    事  實
一、甲○○於民國八十二年六月二十六日回溯之九十六小時內某時，在臺中市某處，
    以將第二級毒品安非他命放在過濾器內燃燒，再吸入氣體之方式，施用第二級毒
    品安非他命一次，迨同年月二十六日晚上十一時許，在臺中市○○○路一○○巷
    十一號為警查獲，並當場扣得其所有第二級毒品安非他命二小包（內含微量殘留
    安非他命）及用來裝安非他命之空塑膠袋二小包。
二、案經臺中縣警察局報請臺灣臺中地方法院檢察署檢察官偵查起訴。
    理  由
一、訊據被告甲○○於本院調查中對於有於右揭時地，施用第二級毒品安非他命一次
    之犯行坦承不諱，且被告為警查獲時所採尿液經送驗結果，確呈甲基安非他命陽
    性反應，有臺中縣衛生局檢驗尿水報告書一紙在卷可稽（見偵卷第二○頁），又
    按一般人如未施用毒品，其尿液應不會檢出毒品之陽性反應，倘有施用者，約百
    分之七十於二十四小時內自尿中排出，約百分之九十於九十六小時自尿中排出，
    故推算施用時間距採尿時間最長可能不會超過四日，此有行政院衛生署藥物食品
    檢驗局八十一年二月八日（八一）藥檢壹字第００一一五六號函敘明在案，並有
    扣案之第二級毒品安非他命二小包（內含微量殘留安非他命）及空塑膠袋二小包
    為證，足認被告之自白與事實相符。本件事證明確，被告犯行堪以認定。
二、查安非他命係麻醉藥品管理條例第二條第四款所稱之麻醉藥品，核被告前開施用
    安非他命之行為，原係犯麻醉藥品管理條例第十三條之一第二項第四款非法施用
    麻醉藥品罪。惟行為後法律有變更者，適用裁判時之法律；但裁判前之法律有利
    於行為人者，適用最有利於行為人之法律。且保安處分適用裁判時之法律，刑法
    第二條第一、二項著有明文。則被告行為後，毒品危害防制條例已於八十七年五
    月二十日公佈，同年月二十二日生效，該條例第二條第二項第二款已將安非他命
    列為第二級毒品；是就被告施用安非他命之行為，比較其行為時之前開麻醉藥品
    管理條例與裁判時之毒品危害防制條例等規定，以毒品危害防制條例之規定有利
    於被告，則依刑法第二條第一項前段之規定，自應適用裁判時之毒品危害防制條
    例。是核被告所為，係犯毒品危害防制條例第十條第二項施用第二級毒品罪。被
    告為供施用而持有第二級毒品安非他命，其持有之低度行為，應為施用之高度行
    為所吸收，故不另論持有罪。
三、按毒品危害防制條例修正施行前繫屬之案件，除有刑法第二條第一項但書之情形
    外，於修正施行後，審判中之案件，由法院依修正後規定處理之；依修正後規定
    應為不起訴之處分者，法院應為免刑之判決，毒品危害防制條例第三十五條第三
    款分別定有明文。而犯毒品危害防制條例第十條之施用毒品罪者，檢察官應先將
    被告勒戒處所觀察、勒戒，其期間不得逾一月；經觀察、勒戒後，無繼續施用毒
    品之傾向者應由檢察官為不起訴之處分，毒品危害防制條例第一、二項分別著有
    規定。再按毒品危害防制條例施行細則亦於八十八年四月二十一日經修正公布施
    行，該施行細則第二十六條第一項第二款亦規定，毒品危害防制條例施行前犯麻
    醉藥品管理條例第十三條之一第二項第四款之罪，未送觀察或勒戒之案件，審理
    中之案件，應由法院逕為裁定將被告送勒戒處所觀察、勒戒，經觀察、勒戒結果
    ，無繼續施用毒品傾向者，法院應為免刑之判決。又免除其刑者，仍得專科沒收
    ，刑法第三十九條定有明文。
四、查被告施用第二級毒品安非他命，前經本院裁定送勒戒處所觀察、勒戒後，無繼
    續施用毒品之傾向，有本院九十二年度易緝字第四一七號裁定、臺灣臺中看守所
    九十二年八月十四日中所正衛字第○九二○○○二九○一號函及所附被告有無繼
    續施用毒品傾向評估標準記錄表、證明書各一份在卷可稽，則依前開規定，被告
    所為前開犯行自應諭知免刑之判決。
五、扣案之第二級毒品安非他命二小包（內含微量殘留安非他命），爰依毒品危害防
    制條例第第十八條第一項前段之規定，予以宣告沒收銷燬之。至空塑膠袋二小包
    ，係被告所有，乃被告裝毒品安非他命之用，業據被告供明在卷，爰依刑法第三
    十八條第一項第二款規定宣告沒收之。
據上論斷，應依刑事訴訟法第二百九十九條第一項但書，毒品危害防制條例第十條第
二項、第二十條第一項、第二項、第三十五條第三款、第十八條第一項前段，刑法第
十一條、第二條第一項前段、第三十八條第一項第二款、第三十九條，判決如主文。
中      華      民      國      九十二    年     八     月    二十九    日
                                臺灣臺中地方法院刑事第七庭
                                  審判長法  官  曾  佩  琦
            法  官  簡  源  希
                                        法  官  蔡  美  華
如不服本判決，應於判決送達後十日內向本院提出上訴狀（須附繕本），上訴於
臺灣高等法院臺中分院。
右正本證明與原本無異。
                                        書記官
中      華      民      國      九十二    年     八     月    二十九    日


司法院資訊處製作；財團法人民間司法改革基金會備份。
